臺灣高雄地方法院刑事判決
110年度易字第268號
公  訴  人  臺灣高雄地方檢察署檢察官
被      告  陳明仁



上列被告因毀棄損壞案件，經檢察官提起公訴（109年度偵字第1
9420號），本院判決如下：
    主  文
陳明仁犯毀損他人物品罪，處拘役拾伍日，如易科罰金，以新臺
幣壹仟元折算壹日。
    事  實
一、陳明仁居住在高雄市○○區○○路00號7樓之8號房屋，郭㑏跇則
    係同大樓8樓之8號房屋（下稱上開房屋)之所有權人。陳明
    仁因自認上開房屋承租人簡曉婷常在該屋窗口處向下潑灑消
    毒水，而心有不滿，竟基於毀損之犯意，於民國109年5月13
    日起至同年8月5日止，在上開房屋前，接續以消毒水噴灑上
    開房屋之房鎖及門板，致上開房屋之房鎖腐蝕且門板斑白而
    不堪使用，足生損害於郭㑏跇。嗣經郭㑏跇報警處理而查悉上
    情。
二、案經郭㑏跇訴請高雄市政府警察局三民第二分局報告臺灣高
    雄地方檢察署檢察官偵查起訴。
    理  由
一、證據能力部分：
    被告以外之人於審判外之陳述，雖不符刑事訴訟法第159 條
    之1至之4之規定，然經當事人於審判程序同意作為證據，法
    院審酌該言詞陳述或書面陳述作成時之情況，認為適當者，
    亦得為證據。刑事訴訟法第159 條之5 第1 項定有明文。本
    案所引用之被告以外之人於審判外之言詞或書面陳述，業經
    本院審理時予以提示並告以要旨，且各經檢察官及被告陳明
　　仁表示意見，當事人已知上述證據乃屬傳聞證據，且明示同
    意作為本案之證據使用（見本院110 年度易字第268號卷【
    下稱本院卷】第28頁），復本院審酌上開證據作成時之情況
    ，並無違法取證或其他瑕疵，認為以之作為證據為適當，而
    具有證據能力。
二、訊據被告陳明仁固坦承有至上開房屋查看之事實，惟矢口否
    認有何毀損之犯行，辯稱：我沒有至上開房屋噴灑消毒水，
    我因為不滿上開房屋房客往樓下倒東西，所以我曾倒水在上
    開房屋門口云云。經查：
  ㈠被告居住在高雄市○○區○○路00號7樓之8號房屋，告訴人郭㑏跇
    則係上開房屋之所有權人。被告自認上開房屋承租人簡曉婷
    常在該屋窗口處向下潑灑消毒水。被告有至上開房屋查看，
    並曾持寶特瓶往上開房屋門縫處倒液體等情，業據被告坦承
    在案（見警一卷第2-3頁、偵卷第20、102頁、本院卷第25頁
    ），亦有證人即告訴人、簡曉婷偵查中證述在卷可查（見警
    一卷第10頁、偵卷第21、88-89、102頁），並有房屋所有權
    狀、租賃契約、本院111年2月10日勘驗筆錄及截圖附卷可參
    （見警一卷第41頁、偵卷第61-77頁、本院卷第59-60、63-6
    6頁），此部分事實，堪以認定。
  ㈡至被告有無以消毒水噴灑上開房屋之房鎖及門板乙情，參以
    證人簡曉婷於偵查時證稱：我搬進上開房屋時，門板、門鎖
    是完好的，只是門上面有漂白水的痕跡，後來被告一直來潑
    漂白水，門鎖就轉不動，鎖不起來，門上也有更多白色痕跡
    ，他有倒在門板、門鎖及門縫，當時我跟一位男生同住，被
    告有一次到上開房屋門口，拿著尖銳的東西，我們有跟被告
    說「你是混哪裡的」，被告在倒漂白水的時候，我們不敢開
    門，直到我拿好東西保護自己，才開門叫住他，他有回頭等
    語（見偵卷第88-89頁），衡諸證人簡曉婷證述具體明確，
    且與告訴人與證人簡曉婷Line對話內容相符（見偵卷第39-5
    9頁），亦與被告109年12月14日陳述狀提及上開房屋租客曾
    跟說他是混哪裡的等語可以勾稽（見偵卷第31頁），復與現
    場照片所見之房鎖及門板損壞情形，及告訴人提出之門鎖估
    價單互核相符（見警一卷第19、27-33頁），是證人簡曉婷
    上開證述應可採信，再對照現場照片所見之房鎖及門板損壞
    情形，及告訴人提出之門鎖估價單，足認上開房屋之房鎖腐
    蝕且門板斑白而不堪使用之事實。又本院於111年2月10日就
    現場監視器錄影畫面進行勘驗，勘驗結果：檔案名稱【IMG_
    8438～video】，(2020/05/20 04:25:07)：畫面右側出現一
    名身穿深藍色上衣、深色短褲男性(下稱被告)，左手握有一
    寶特瓶狀物品。(2020/05/20 04:25:08)：被告彎腰、略蹲
    下姿勢，將持有寶特瓶之左手伸往房門下方門縫處，有倒入
    液體之動作，同時可見門檻與走廊磁磚部分有液體痕跡。(2
    020/05/20 04:25:11)：被告倒完液體後迅速往畫面右方離
    開，直至走出拍攝範圍等情，有本院111年2月10日勘驗筆錄
    及截圖附卷可參（見本院卷第59-60、63-66頁），可見被告
    確有至上開房屋，倒入液體至房門門縫之行為，被告對此雖
    辯稱倒入之液體為水云云，然被告偵查時亦有供稱：我不記
    得我倒什麼東西等語（見偵卷第20頁），可見其前後供述不
    一，且被告既稱對上開房屋之房客不滿，依上開倒入液體之
    位置及方式，倘該液體確為水，甚或事後將無人察覺，或未
    造成任何影響，實難認被告此舉之意義何在，況且亦與現場
    照片可見門縫處有白色痕跡等情不符（見警一卷第27頁），
    是被告此部分抗辯實難採信，自無從以此逕為被告有利之認
    定。
　㈢綜上所述，被告前揭所辯，均不足採。本案事證已臻明確，
    被告前揭毀損犯行，堪以認定，應依法論科。　
三、論罪科刑：　　
  ㈠核被告所為，係犯刑法第354條之毀損他人物品罪。被告以消
    毒水噴灑上開房屋之房鎖及門板，係於密切接近之時間，在
    相同地點為之，且係侵害同一法益，各行為之獨立性極為薄
    弱，依一般社會健全觀念，難以強行分開，在刑法評價上，
    以視為數個舉動之接續施行，合為包括之一行為予以評價，
    較為合理，為接續犯，應論以一罪。
　㈡爰以行為人之責任為基礎，審酌被告未能控制自身情緒，並
    以和平理性方式處理問題，竟以消毒水噴灑上開房屋之房鎖
    及門板，致上開房屋之房鎖腐蝕且門板斑白而不堪使用，顯
    見其法紀觀念淡薄，缺乏尊重他人財產權之觀念，所為實應
    非難；復審酌被告否認犯行之犯後態度，又被告雖表示願意
    賠償估價單上所示金額予告訴人，然因告訴人無調解意願，
    而未能達成調解，併考量被告之動機、手段、毀損房鎖及門
    板之價值尚非甚微，兼衡其如臺灣高等法院被告前案紀錄表
    所示之前科素行，及被告自陳高中畢業之智識程度、經濟狀
    況普通、未婚、無子女之生活狀況（見本院卷第117頁）等
    一切具體情狀，量處如主文所示之刑，並諭知易科罰金之折
    算標準，以資懲儆。　
據上論斷，應依刑事訴訟法第299 條第1 項前段，刑法第354條
、第41條第1項，判決如主文。
本案經檢察官尤彥傑提起公訴，檢察官邱柏峻到庭執行職務。　
中　　華　　民　　國　　111 　年　　5 　　月　　30　　日
                  刑事第四庭    法　官  陳芷萱
因疫情而遲誤不變期間，得向法院聲請回復原狀。
以上正本證明與原本無異。
如不服本判決應於收受送達後20日內向本院提出上訴書狀，並應
敘述具體理由；如未敘述上訴理由者，應於上訴期間屆滿後20日
內向本院補提理由書（均須按他造當事人之人數附繕本）「切勿
逕送上級法院」。
中　　華　　民　　國　　111 　年　　5 　　月　　30　　日
 　　　　　　　　　　　　　　　 書記官  林怡秀

附錄本判決論罪科刑法條：　　
刑法第354條
毀棄、損壞前二條以外之他人之物或致令不堪用，足以生損害於
公眾或他人者，處二年以下有期徒刑、拘役或一萬五千元以下罰
金。